# 合作项目业务问题

提问人：dotaauditor 时间：2020-10-10 08:05:08
背景：A公司和B公司共同投资一个运营项目，项目采取BO或者BOT模式，A公司与B公司分别投资50%（不成立合资公司），按投资比例分享收益。运营期内，由A公司与业主（单一业主）签订运营合同，收取运营费，同时A公司与B公司签订购电协议，B公司投资所应享有的收益含到购电协议中（加价购电），此种模式下相当于B公司作为供应商存在，其投资收益放到了售电收益中。
请教陈版主：
1 、A公司所购电价会高于市场电价，按此价格作为购电成本入账是否存在问题？
2 、B公司投资行为会否被认为是借贷行为，其高价售电产生的收益算是投资收益还是售电的收益？
3 、此种需要双方共同投资共享收益的合同，上述合同签订方式（一方统签然后分包）对于收入、成本确认是否造成影响？

回答人：chenyiwei
1 、建议对该项交易采用合理的基础进行分拆，即按市价购电和向B公司分配投资收益两项交易分别进行会计处理。
2 、在 1 进行合理分拆的前提下，售电价格高于市价的收益应认定为投资收益。
3 、此类合同会计处理的关键是合理分拆其中的多个组成部分，针对分拆出来的不同组成部分分别按适用的原则进行会计处理。